【裁判字號】    97,抗,373
【裁判日期】    971117
【裁判案由】    定應執行刑
【裁判全文】
臺灣高等法院臺南分院刑事裁定           97年度抗字第373號
抗  告  人  甲○○
上列抗告人因聲請定應執行刑案件，不服臺灣臺南地方法院中華
民國97年9月19日裁定（97年度聲字第1799號），提起抗告，本
院裁定如下：
    主  文
抗告駁回。
    理  由
一、原裁定以：受刑人甲○○因犯竊盜等案件，先後經判決確定
    如附表，茲檢察官聲請定應執行刑，經核認聲請為正當，應
    定其應執行之刑，爰依刑事訴訟法第477條第1項、刑法第53
    條、第51條第5款，裁定（原裁定）附表所示之四罪應執行
    有期徒刑8月等語。
二、本件抗告意旨略以：
（一）原裁定附表所示之四罪，編號１、２二罪均已執行完畢，
      本件實無合併定應執行刑之必要，縱認有定應執行刑之必
      要，編號３、４二罪均得易科罰金，此二罪尚未執行，本
      件原裁定法院未諭知易科罰金折算標準，不無疏漏之處。
（二）再者，抗告人目前在勞委會職業訓練局臺南職業訓練中心
      「數位印刷傳播班」受訓，下課後在臺南市永樂市場第01
      05號攤位賣水果，足見抗告人已痛改前非，目前有正當工
      作及固定收入等語。
三、按裁判確定前犯數罪者，併合處罰之。又數罪併罰，有二裁
    判以上者，依刑法第51條之規定，定其應執行之刑，刑法第
    50條、第53條分別定有明文。又按裁判確定前犯數罪而併合
    處罰之案件，有二以上之裁判，應依刑法第51條第5款至第7
    款定應執行之刑時，最後事實審法院即應據該院檢察官之聲
    請，以裁定定其應執行之刑，殊不能因數罪中之一部分犯罪
    之刑業經執行完畢，而認檢察官之聲請為不合法，予以駁回
    （最高法院47年台抗字第2號判例參照）。準此，所謂數罪
    併罰案件執行完畢，係指數罪定應執行之刑後，已將該應執
    行之刑執行完畢而言，不能因其中部分罪之宣告刑已經執行
    期滿，即謂該等部分已執行完畢。另已執行部分自不能重複
    執行，惟此應由檢察官於指揮執行時扣除之，與法院定應執
    行刑之裁定無涉。
四、經查：本件抗告人所犯如原裁定附表所示之罪，符合刑法第
    50條數罪併罰之規定，原審裁定准許檢察官定應執行刑之聲
    請，於法核無不合。抗告人之抗告意旨，以其中二罪已經執
    行完畢，不應合併定應執行刑，且尚未執行之二罪應諭知易
    科罰金標準等語為由，指摘原裁定不當等語，依前揭說明，
    其中二罪已執行期滿部分，要屬檢察官日後指揮執行時應行
    扣除之問題，與定應執行刑之裁定無涉，是原審裁定並無不
    當，另按犯最重本刑為5年以下有期徒刑以下之刑之罪，而
    受6個月以下有期徒刑或拘役之宣告者，固得以新臺幣1000
    元、2000元或3000元折算1日，易科罰金。於數罪併罰，其
    應執行之刑未逾6月者，亦適用之。刑法第41條定有明文。
    但原裁定附表所示之罪，均在新法施行後所犯之罪，且本件
    所定應執行刑為有期徒刑8月，已逾前開6月之規定，是無諭
    知易科罰金標準之必要。抗告人又以已有正當工作及固定收
    入，主張無庸執行等語，然此亦與本件定應執行刑無涉。綜
    上，本件抗告，為無理由，自應予駁回。
五、據上論結，應依刑事訴訟法第412條，裁定如主文。
中    華    民    國    97    年    11    月    17    日
                  刑事第五庭    審判長法  官  楊明章
                                      法  官  顏基典
                                      法  官  楊子莊
以上正本證明與原本無異。
不得再抗告。
                                      書記官  王全龍
中    華    民    國    97    年    11    月    18    日


司法院資訊處製作；財團法人民間司法改革基金會備份。
